臺灣臺中地方法院交通事件裁定　　　 100年度交聲字第1388號
原處分機關　交通部公路總局臺中區監理所
異　議　人
即受處分人　傅光意
上列異議人即受處分人因違反道路交通管理處罰條例案件，對於
交通部公路總局臺中區監理所民國100年4月22日所為之處分（中
監違字第裁60-G1H096034號裁決書），聲明異議，本院裁定如下
：
    主  文
異議駁回。
    理  由
一、原處分機關略以：異議人即受處分人(下稱異議人)傅光意所
    有車牌號碼5431-FX號自用小客車，於民國100年2月15日16
    時58分許，在臺中市○○路804號前，因「在禁止臨時停車
    處所停車」之違規，經臺中市政府警察局第四分局春社派出
    所員警以中市警交字第G1H096034號舉發違反道路交通管理
    事件通知單開單舉發。嗣原處分機關爰依道路交通管理處罰
    條例第56條第1項第1款規定，裁處異議人罰鍰新臺幣(下同)
    900元等語。
二、聲明異議意旨略以：伊並未違反機車停等區之相關罰則，該
    規定係指汽車駕駛人行經路口過紅燈停等時，佔用機車停等
    區之情況，故違反該規定之必要條件「行經路口過紅燈停等
    時」，是指車輛在行進中而言，而本件車輛為駕駛人下車之
    路邊停車狀況；且交岔路口10公尺內禁止停車之規定，應是
    指交岔路沒有劃線而言，而本車停放於嶺東路804號前之交
    叉路劃有紅線，而車輛無壓線違規。綜上，車牌號碼5431-F
    X號自用小客車並無在交岔路口10公尺內及機車停等區違規
    停車，爰聲明異議，請求撤銷原處分等語。
三、按交岔路口、公共汽車招呼站10公尺內、消防栓、消防車出
    入口5 公尺內不得臨時停車，禁止臨時停車處所不得停車。
    ，道路交通安全規則第111 條第1 項第2 款、第112 條第1
    項第1 款定有明文；又汽車駕駛人在禁止臨時停車處所停車
    ，處600元以上1200元以下罰鍰，道路交通管理處罰條例第
    56條第1項第1款亦有明文。次按臨時停車，指車輛因上、下
    人、客，裝卸物品，其引擎未熄火，停止時間未滿3分鐘，
    保持立即行駛之狀態；停車則指車輛停放於道路兩側或停車
    場所，而不立即行駛者，道路交通管理處罰條例第3條第9款
    、第10款分別定有明文。
四、經查：
(一)異議人於前揭時、地，將其所有車牌號碼5431-FX號自用小
    客車停放在臺中市○○路804號前，地面劃設有機車停等區
    ○○○路口10公尺內之地點，而遭警開單舉發本件違規等情
    ，此為異議人所不爭執，並有臺中市警察局中市警交字第G1
    H096034號舉發違反道路交通管理事件通知單、現場採證照
    片各1份在卷可佐，堪信為真實。
(二)雖異議人辯稱交岔路口10公尺內禁止停車，應以道路地面是
    否劃有紅線為準，車輛並無壓線云云。按道路交通安全規則
    第111條第1項第2款規定交叉路口10公尺不得臨時停車，與
    同條第3款關於設有禁止臨時停車標誌、標線處所不得臨時
    停車，係併列之條文，顯然二者規範意旨有別，有關交岔路
    口10公尺內不得臨時停車部分，考其立法意旨，乃係考量交
    岔路口多為汽、機車轉彎通行之處，若許停車，勢必影響不
    特定汽機車駕駛人於交岔路口轉彎通行時前方視線死角之安
    全判斷，妨礙車輛之進出及轉彎，對交通之往來順暢顯有影
    響，足見此情形，乃法律明示禁止停車之方式，本不待主管
    機關劃設或設置標線、標誌，倘於交叉路口10公尺內，劃設
    有禁止臨時停車標線、標誌，無非加重提醒、督促駕駛人注
    意（高等法院96年度交抗字第751號、99年度交抗字第1835
    號裁定意旨參照），是駕駛人尚不得以交岔路口10公尺內，
    並未設有禁止臨時停車之標線或標誌、或禁停紅線標示不清
    為由，即置前開規則第111條第1項第2款、第112條第1項第1
    款之禁止臨時停車規定於不論，而恣意違規停車，準此，駕
    駛人如在交岔路口10公尺以內停車或臨時停車，均屬違規停
    車行為無訛，異議人既將上揭車輛停放在交岔路口10公尺內
    ，且駕駛人離坐未保持立即行駛狀態，揆諸前揭法條及說明
    ，即屬於禁止臨時停車處所違規停車，並不因該處所是否繪
    製禁止停車或臨時停車之黃紅線而有不同。異議人前揭違規
    停車行為，已堪認定，異議人上開辯稱，委無可採。
(三)另依道路交通標誌標線號誌設置規則第174條之2規定，機器
    腳踏車停等區線是用以指示汽缸總排氣量未滿550立方公分
    之機器腳踏車駕駛人於紅燈亮時行駛停等之範圍，其他車種
    不得在停等區內停留。準此，機車停等區線之範圍內除於紅
    燈亮時供機車停等外，任何其他車種均不得在停等區停留，
    此之停留，包括停車及臨時停車。蓋倘認機車停等區僅係禁
    止其他車輛在行進中停放，無異放縱各種車輛得任意停放於
    該處，而占用機車依法於紅燈亮時行駛停等之路面範圍，致
    造成交通秩序混亂。而依卷附採證照片所示，異議人上開自
    用小客車停放地點除係在交岔路口10公尺內，且正好停放在
    機器腳踏車停等區線內，益徵異議人前開違規行為至為灼然
    ，異議人辯稱其並非在行進中，將車輛停放於機車停等區，
    應無違規云云，顯對法令有所誤解，自不足採。
五、綜上所述，異議人確有於前揭時地在禁止臨時停車處停車之
    違規行為甚明，原處分機關依道路交通管理處罰條例第56條
    第1項第1款及違反道路交通管理事件統一裁罰基準表之規定
    ，裁處異議人罰鍰900元，核無違誤。本件異議人聲明異議
    為無理由，應予駁回。
據上論斷，應依道路交通管理處罰條例第87條第2項，道路交通
事件處理辦法第18條前段，裁定如主文。
中    華    民    國   100    年    6     月    27    日
                  交通法庭    法  官  林慧欣
以上正本證明與原本無異。
如不服本裁定，應於收受送達後5日內向本院提出抗告狀。（應
附繕本）
                              書記官  鄭淑英
中    華    民    國   100    年    6     月    27    日